臺灣新竹地方法院刑事裁定
111年度單禁沒字第233號
聲  請  人  臺灣新竹地方檢察署檢察官
被      告  解于萱




上列聲請人聲請單獨宣告沒收違禁物案件（111年度聲沒字第243
號，偵查案號：111年度毒偵字第895號），本院裁定如下：
    主  文
扣案如附表所示之物，均沒收銷燬之。
    理  由
一、本件聲請意旨略以：被告解于萱於民國111年5月19日上午8
    時許，在其位於新竹縣○○鄉○○○路00號之4B1室之居所內，分
    別施用第一級毒品海洛因及第二級毒品甲基安非他命各1次
    。嗣於同日上午10時30分許，在新竹縣○○鄉○○○路00號前，
    因另案通緝為警緝獲，扣得如附表各編號所示之物。而被告
    上開施用毒品案件，經本院以111年度毒聲字第306號裁定送
    觀察勒戒後確定。被告經送執行觀察勒戒後，認無繼續施用
    毒品傾向，業於111年9月26日釋放出所，並經臺灣新竹地方
    檢察署檢察官以111年度毒偵字第895號為不起訴處分確定，
    有該不起訴處分書在卷足稽，惟本案查獲時扣得如附表所示
    之物，核屬毒品危害防制條例第18條第1 項前段所規定之違
    禁物，爰依刑法第40條第2項之規定宣告沒收銷燬等語。
二、按查獲之第一級、第二級毒品及專供製造或施用第一、二級
    毒品之器具，不問屬於犯人與否，均沒收銷燬之；且違禁物
    或專科沒收之物，得單獨宣告沒收，毒品危害防制條例第18
    條第1項前段，刑法第40條第2項分別定有明文。
三、經查：
  ㈠被告解于萱於民國111年5月19日上午8時許，在其位於新竹縣
    ○○鄉○○○路00號之4B1室之居所內，分別施用第一級毒品海洛
    因及第二級毒品甲基安非他命各1次。嗣於同日上午10時30
    分許，在新竹縣○○鄉○○○路00號前，因另案通緝為警緝獲，
    扣得如附表各編號所示之物。而被告上開施用毒品案件，經
    本院以111年度毒聲字第306號裁定送觀察勒戒。被告經送執
    行觀察勒戒後，認無繼續施用毒品傾向，業於111年9月26日
    釋放出所，並經臺灣新竹地方檢察署檢察官以111年度毒偵
    字第895號為不起訴處分確定等情，有該不起訴處分書及臺
    灣高等法院被告前案紀錄表在卷可按，並經本院核閱前開偵
    查卷確認無訛。
  ㈡被告為警查獲如附表編號1至2所示之物，經送法務部調查局
    濫用藥物實驗室鑑定；附表編號3至4所示之物經送請台灣尖
    端先進生技醫藥股份有限公司鑑定結果，均檢出第一級毒品
    海洛因（Heroin）成分，有如附表編號1至4鑑定書欄所示之
    鑑定書及毒品證物鑑定分析報告在卷可參，足認上開扣案物
    確屬毒品危害防制條例第2條第2項第1款所列管之第一級毒
    品，係違禁物無訛；又附表編號5至8所示之物經送請台灣尖
    端先進生技醫藥股份有限公司鑑定結果，均檢出第二級毒品
    甲基安非他命（Methamphetamine）成分，有如附表編5至8
    鑑定書欄所示之毒品證物鑑定分析報告在卷可參，足認上開
    扣案物確屬毒品危害防制條例第2條第2項第2 款所列管之第
    二級毒品，均係違禁物無訛，而上開附表編號1至編號8所示
    之物，均係違禁物，應依毒品危害防制條例第18條第1 項前
    段，宣告沒收銷燬之。而裝放上開毒品之包裝袋及標籤，因
    與毒品難以完全析離，且無析離之實益及必要，是此等包裝
    袋及標籤應與毒品視為一體，併予沒收銷燬之，故聲請人此
    部分聲請，洵屬有據，應予准許。至因鑑驗耗盡之上開第二
    級毒品既已滅失，自無庸再為沒收銷燬之諭知，附此敘明。
四、依刑事訴訟法第455 條之36第2 項，毒品危害防制條例第18
    條第1項前段，刑法第40條第2項，裁定如主文。
中　　華　　民　　國　　111 　年　　10　　月　　31　　日
                  刑事第一庭  法　官　華澹寧
以上正本證明與原本無異。　　　　　　　　　
如不服本裁定，應於裁定送達後5日內向本院提出抗告狀。
中　　華　　民　　國　　111 　年　　10　　月　　31　　日
                              書記官  吳羽君
附表：
編號 品項 扣押物品清單所在卷頁 扣押物品清單字號 鑑定書 備註  1 送驗白色粉末檢品5包（合計淨重0.51公克，驗餘淨重0.50公克及包裝袋） 111毒偵895卷第98頁 111年度白字第92號 一、法務部調查局111年9月19日調科壹字第11123019650號鑑定書（見111毒偵895卷第97頁） 二、鑑定方法：氣相層 析質譜儀（GC/MS）法 三、鑑定結果：檢出第一級毒品海洛因（Heroin）成分。　　    2 送驗米黃色粉末檢品1包（淨重0.29公克，驗餘淨重0.29公克及包裝袋）      3 白色結塊粉末1包（驗前淨重0.158公克，驗餘淨重0.154公克及包裝袋） 111毒偵895卷第108頁 111年度白字第144號 一、台灣尖端先進生技醫藥股份有限公司毒品原物鑑定實驗室111年8月24日出具之毒品證物鑑定分析報告（見111毒偵895卷第109頁） 二、鑑定方法：     氣相層析質譜儀 　  （GC/MS）法　  三、鑑定結果：     檢出第一級毒品海 　  洛因（Heroin）成 　  分。  4 香菸2支 （總毛重1.48公克） 111毒偵895卷第103頁 111年度保字第964號 一、台灣尖端先進生技醫藥股份有限公司毒品原物鑑定實驗室111年6月30日出具之毒品證物鑑定分析報告（見111毒偵895卷第93頁） 二、鑑定方法：     氣相層析質譜儀（GC/MS）法 三、鑑定結果：     檢出第一級毒品海洛因（Heroin）成分。   5 白色透明結晶1包（驗前淨重0.119公克，驗餘淨重0.116公克及包裝袋） 111毒偵895卷第110頁 111年度安字第330號 一、台灣尖端先進生技醫藥股份有限公司毒品原物鑑定實驗室111年8月24日出具之毒品證物鑑定分析報告（見111毒偵895卷第111頁至第113頁） 二、鑑定方法：     氣相層析質譜儀（GC/MS）法 三、鑑定結果： 　  檢出第二級毒品甲基安非他命（Methamphetamine）成分。   6 白色透明結晶1包（驗前淨重0.494公克，驗餘淨重0.493公克及包裝袋）      7 白色透明結晶1包（驗前淨重0.133公克，驗餘淨重0.131公克及包裝袋）      8 白色透明結晶1包（驗前淨重0.830公克，驗餘淨重0.829公克及包裝袋）   一、台灣尖端先進生技醫藥股份有限公司毒品原物鑑定實驗室111年6月30日出具之毒品證物鑑定分析報告（見111毒偵895卷第114頁） 二、鑑定方法：     氣相層析質譜儀 　　（GC/MS）法 三、鑑定結果： 　  檢出第二級毒品甲基安非他命（Methamphetamine）成分。